【裁判字號】    97,訴,722
【裁判日期】    970512
【裁判案由】    給付貨款
【裁判全文】
臺灣臺中地方法院民事判決               97年度訴字第722號
原      告  慶皇水泥股份有限公司
法定代理人  甲○○
訴訟代理人  丙○○
被      告  尚雍營造有限公司
                        1樓
                      統一編號.
法定代理人  乙○○
訴訟代理人  丁○○
上列當事人間請求給付貨款事件，經於民國97年4月18日言詞辯
論終結，本院判決如下：
    主      文
被告應給付原告新臺幣4,185,485元，及自民國97年3月28日起至
清償日止，按週年利率百分之5計算之利息。
訴訟費用新臺幣42,481元由被告負擔。
本判決於原告以新臺幣1,250,000元為被告供擔保後，得假執行
；被告如以新臺幣4,185,485元為原告預供擔保後，得免為假執
行。
    事實及理由
壹、原告方面：
  一、聲明：除假執行供擔保金額外，餘如主文所示。
  二、陳述：被告因承攬訴外人「行政院國軍退除官兵輔導委員
      會臺北榮民技術勞務中心」（下稱臺北榮民技術勞務中心
      ）之「國立陸軍高級中學94年度校園後續整建案建築暨土
      木工程」，乃與原告另行簽訂混凝土買賣契約，向原告購
      買上開工程所需之預拌混凝土，原告業已依約陸續交付混
      凝土予被告收受，兩造並就貨款給付事宜，協議於業主完
      成各期之計價，將款項撥入訴外人臺北榮民技術勞務中心
      帳戶後，被告同意由訴外人臺北榮民技術勞務中心以「監
      督付款」方式，就原告當期所得請領之混凝土款項，由訴
      外人臺北榮民技術勞務中心逕行給付原告，訴外人臺北榮
      民技術勞務中心並據以給付部分款項予原告。嗣因訴外人
      臺北榮民技術勞務中心以被告違約及逾越契約完工期限為
      由，終止其與被告間之上開工程合約，上述監督付款協議
      乃隨之停止。經核算後，被告尚有混凝土供料貨款新臺幣
      （下同）4,185,485元未付。為此爰依兩造間之買賣契約
      關係，訴請被告給付4,185,485元，及自起訴狀繕本送達
      之翌日起至清償日止，按週年利率百分之5計算之利息。
  三、證據：提出臺北榮民技術勞務中心工程契約終止說明會通
      知書1份及發票影本10紙為證。
貳、被告方面：
  一、聲明：原告之訴及假執行之聲請均駁回，如受不利判決，
      願供擔保，請准宣告免為假執行。
  二、陳述：對原告所主張被告承攬訴外人臺北榮民技術勞務中
      心之「國立陸軍高級中學94年度校園後續整建案建築暨土
      木工程」，並與原告簽訂混凝土買賣契約，向原告購買上
      開工程所需之預拌混凝土，兩造前就貨款給付事宜，協議
      由訴外人臺北榮民技術中心以「監督付款」方式，就原告
      當期所得請領之混凝土款項逕行給付原告，對原告所核算
      被告尚有混凝土供料貨款4,185,485元未付一節，並不爭
      執，但請法院判決。
參、得心證之理由：
  一、按當事人主張之事實，經他造於準備書狀內或言詞辯論時
      自認者，無庸舉證。民事訴訟法第279條第1項定有明文。
      次按，民法第367條規定買受人對於出賣人，有交付約定
      價金之義務。
  二、經查，被告因承攬訴外人臺北榮民技術勞務中心之「國立
      陸軍高級中學94年度校園後續整建案建築暨土木工程」，
      而與原告簽訂混凝土買賣契約，向原告購買預拌混凝土，
      原告已依約交付混凝土，部分價金已由訴外人臺北榮民技
      術勞務中心以「監督付款」方式，逕付原告，嗣因訴外人
      臺北榮民技術勞務中心終止與被告間之工程合約，監督付
      款協議乃隨之停止，核算結果，被告尚有混凝土供料貨款
      4,185,485元未付等情，除有原告所提出之臺北榮民技術
      勞務中心工程契約終止說明會通知書及發票影本為證外，
      核與本院依職權向臺北榮民技術勞務中心函查之工程資料
      相符，且為被告所不爭執，信屬實在。
  三、從而，原告本於兩造間之買賣契約關係，訴請被告給付價
      金4,185,485元，及自起訴狀繕本送達之翌日（即民國97
      年3月28日）起至清償日止，按週年利率百分之5計算之利
      息，為有理由，應予准許。
  四、兩造分別陳明願供擔保，請准宣告假執行或免為假執行，
      經核均無不合，爰各酌定相當之擔保金額，併准許之。
肆、結論：原告之訴為有理由，依民事訴訟法第78條、第390條
    第2項、第392條，判決如主文。
中    華    民    國    97    年    5     月    12    日
                  民事第二庭    法  官  林宗成
正本係照原本作成。
如對本判決上訴，須於判決送達後20日內向本院提出上訴狀。
中    華    民    國    97    年    5     月    12    日
                                書記官  鄭晉發


司法院資訊處製作；財團法人民間司法改革基金會備份。
